臺灣基隆地方法院刑事判決　　　　　　　　　　　　　九十三年度簡上字第二一號
　　上　訴　人　臺灣基隆地方法院檢察署檢察官
　　被　　　告　丙○○　男　二.
上訴人因右列被告竊盜案件，不服本院九十三年度基簡字第八八九號，中華民國九十
三年二月十九日所為第一審簡易判決（聲請簡易判決處刑案號：臺灣基隆地方法院檢
察署九十二年度偵字第三二二三號），提起上訴，暨移送併案審理（臺灣士林地方法
院檢察署九十三年度偵字第一六二一號），本院認不宜逕以簡易判決處刑，改依通常
程序自為第一審判決如左：
    主    文
原判決撤銷。
丙○○共同連續攜帶兇器竊盜，處有期徒刑玖月。扣案之黑色手提包壹只、白色手套
壹副、無線對講機壹具、Ｔ型扳手、鐵椎及鐵絲剪各壹支均沒收。
    事    實
一、丙○○與綽號「阿成」之真實姓名不詳之成年男子，共同基於意圖為自己不法所
    有之竊盜概括犯意聯絡，連續為下列竊盜之犯行：
（一）民國九十二年九月二十三日下午一時許，在基隆市○○街二十三號對面，見乙○○所使用，車號為Ｑ五─二七０六號自用小客車停放該處，遂乘乙○○不注
      意管理之際，由綽號「阿成」之成年男子在旁把風，丙○○則持客觀上足以對
      人之生命、身體造成危險之鐵椎打破上揭自用小客車之車窗（毀損部分未據告
      訴）後侵入車內，再利用客觀上同足以對人之生命、身體造成危險之鐵絲剪及
      Ｔ型扳手竊得車內電腦一部。嗣其欲逃離現場時，為巡邏員警當場查獲，並扣
      得其所有之黑色手提包一只及綽號「阿成」之成年男子所有供本案竊盜所用之
      白色手套一副、無線對講機一具、Ｔ型扳手、鐵椎及鐵絲剪各一支。
（二）九十二年十一月二日上午七時許，丙○○駕駛向許瑞章租得之車號九四二０─
      ＥＪ自用小客車，在臺北縣淡水鎮○○○路○段二八一號「名人休閒場」旁，
      由綽號「阿成」之成年男子在上開租得之自用小客車內把風接應，而由丙○○
      以不詳方法敲毀丁○○所有之車號為八Ｓ─九一三八號自用小客車車窗玻璃後
      侵入車內（毀損部分未據告訴），竊得車內國際牌行動電話一具及高速公路回
      數票（張數不詳）。適為路人甲○○當場發現，經報警後循線追查，始悉上情
      。
二、案經基隆市警察局第二分局、臺北縣政府警察局淡水分局報告臺灣基隆地方法院
    檢察署檢察官聲請簡易判決處刑及移送併辦。
    理    由
一、右揭事實業據被告丙○○於本院審理時坦承不諱，並經被害人乙○○、丁○○與
    出租自用小客車之許瑞章及現場目擊竊盜經過之甲○○分別指陳明確，有各該筆
    錄附卷可憑，且有贓物認領保管收據一紙、汽車租賃契約書影本一紙及丁○○車
    輛遭竊之照片六張附卷可稽，此外復有黑色手提包一只、白色手套一副、無線對
    講機一具、Ｔ型扳手、鐵椎及鐵絲剪各一支扣案可佐，堪認被告之自白與事實相
    符。本件事證明確，被告竊盜之犯行，洵堪認定，應依法論科。
二、按刑法第三百二十一條第一項第三款所指之「兇器」，於該器具本即以殺傷他人
    、毀損財物為本來用途而製造或具有該種性能之物固屬之（即實質質上兇器），
    然如本係為其他用途而製作之工具，因可以用來殺傷他人或毀損財物，亦應屬該
    條兇器範圍之內（即用途上之兇器），故所謂兇器並非單指實質上兇器而言。最
    高法院七十九年台上字第五二五三號判例意旨同採此見解，認刑法第三百二十一
    條第一項第三款之攜帶兇器竊盜罪，係以行為人攜帶兇器竊盜為其加重條件，此
    所謂兇器，其種類並無限制，凡客觀上足對人之生命、身體安全構成威脅，具有
    危險性之兇器均屬之，且祇須行竊時攜帶此種具有危險性之兇器為已足，並不以
    攜帶之初有行兇之意圖為必要。查被告行竊所用之鐵錐、鐵絲剪及Ｔ型扳手均為
    金屬材質，鐵椎外形前尖後寬，椎頭尖銳；鐵絲剪刀口銳利等情，業據檢察官勘
    驗屬實，並製有勘驗筆錄在卷可按，被告行竊所用之鐵椎等工具顯屬兇器無疑。
    被告如犯罪事實欄一（一）所示持客觀上足以對人之生命、身體安全造成危險之
    鐵椎、鐵絲剪及Ｔ型扳手等兇器竊盜，核其所為，係犯刑法第三百二十一條第一
    項第三款之加重竊盜罪；其如犯罪事實欄一（二）所示之犯行，係犯刑法第三百
    二十條第一項之普通竊盜罪。其與綽號「阿成」不詳姓名之成年男子有犯意聯絡
    及行為分擔，均為共同正犯。又其先後二次竊盜犯行，時間緊接，且觸犯構成要
    件相同之罪名，顯係基於概括犯意為之，為連續犯，應以加重竊盜罪一罪論，並
    依法加重其刑。被告如犯罪事實欄一（二）所示之竊盜犯行，雖未據檢察官起訴
    ，然此部分與起訴部分有如前述連續犯裁判上一罪關係，本院依法自得併予審理
    。
三、原審就被告行竊時所攜帶之工具是否係刑法第三百二十一條第一項第三款之兇器
    詳為論述，並據以論罪科刑，固有見地，惟查：（一）原審認所謂兇器，必行為
    人主觀上認其為兇器而攜帶之，且須行為人持以反抗時，其威力足以殺人者，始
    足稱之為行兇，亦即對生命法益具有危險性之物，始足以稱之為兇器，而為「客
    觀上具有危險性」；其他僅能侵害身體法益者，充其量為犯罪所用之物，尚不得
    稱之為兇器，並據此認扣案之鐵椎、鐵絲剪及Ｔ型扳手僅足以傷害人之身體，尚
    不易取他人之生命，均非兇器之見解，容有未洽。（二）被告如犯罪事實欄一（
    二）所示之竊盜犯行，與起訴部分有連續犯裁判上一罪關係，為聲請簡易判決處
    刑效力所及，原審未及審酌，尚有違誤。上訴人之上訴應認為有理由，而由本院
    予以撤銷改判。爰審酌被告正值壯年，不思以己力賺取財物，圖以竊盜方式快速
    謀取財物，其以攜帶兇器之方式竊盜，破壞對他人生命、身體及財產法益非輕，
    及其竊得財物之價值與犯後態度等一切情狀，量處如主文所示之刑。扣案之黑色
    手提包一只為被告所有供竊盜所用，另扣案之白色手套一副、無線對講機一具、
    Ｔ型扳手、鐵椎及鐵絲剪各一支係綽號「阿成」之共犯所有供本案竊盜所用，均
    據被告供明在卷，併依法宣告沒收。
四、按檢察官聲請以簡易判決處刑之案件，經法院認為檢察官聲請簡易判決處刑之請
    求顯有不當或顯失公平，或法院認定之犯罪事實顯然與檢察官據以求處罪刑之事
    實不符，或於審判中發現其他裁判上一罪之犯罪事實，足認檢察官之求刑顯不適
    當者，應適用通常程序審判之，刑事訴訟法第四百五十二條、第四百五十一條之
    一第四項但書第二款、第四款分別定有明文。又管轄第二審之地方法院合議庭受
    理簡易判決上訴案件，應依通常程序審理；其認案件有刑事訴訟法第四百五十二
    條之情形者，應撤銷原判決，逕依通常程序為第一審判決（法院辦理刑事訴訟簡
    易程序案件應行注意事項第十四條中段及後段參照）。查本案檢察官以被告涉犯
    刑法第三百二十一條第一項第三款之加重竊盜罪，聲請本院簡易庭逕以簡易判決
    處刑，然本院於審理中因發現原審認定兇器之見解容有誤會，致適用法律有所相
    異，且有前揭連續犯之裁判上一罪之情事，而認原檢察官聲請簡易判決處刑之請
    求顯有所不當，參諸上開說明，爰撤銷原審判決，並逕依通常程序為第一審判決
    。
據上論斷，應依刑事訴訟法第四百五十五條之一第一項、第三項、第四百五十二條、
第三百六十九條第一項前段、第三百六十四條、第二百九十九條第一項前段，刑法第
二十八條、第五十六條、第三百二十一條第一項第三款、第三十八條第一項第二款，
判決如主文。
本案經檢察官張志明到庭執行職務。
中　　　華　　　民　　　國　　九十三　　年　　　六　　　月　　　十　　　日
                                臺灣基隆地方法院刑事第一庭
                                    審判長法  官    邱  志  平
                                          法  官    蔡  岱  霖
                                          法  官    劉  桂  金
右正本證明與原本無異。
對於本件判決如有不服，應於收受送達後十日內，向本院提出上訴書狀，上訴於臺灣
高等法院，並按他造當事人之人數附具繕本。
                                          書記官    黃  士  元
中　　　華　　　民　　　國　　九十三　　年　　　六　　　月　　　十一　　日
附錄論罪法條：
刑法第三百二十一條第一項第三款
犯竊盜罪而有左列情形之一者，處六月以上、五年以下有期徒刑：
三  攜帶兇器而犯之者。
